【裁判字號】    98,交聲,582
【裁判日期】    980330
【裁判案由】    聲明異議
【裁判全文】
臺灣高雄地方法院交通事件裁定        98年度交聲字第582號
原處分機關  高雄市政府交通局
法定代理人  王國材
異  議  人  甲○○
即受處分人
上列異議人因違反道路交通管理處罰條例案件，對於高雄市政府
交通局民國98年2 月12日高市交裁字第裁32-BB0000000號違反道
路交通管理事件裁決書，聲明異議，本院裁定如下：
    主      文
異議駁回。
    理      由
一、原處分意旨略以：異議人即受處分人甲○○於97年10月7 日
    11時22分許，駕駛車牌號碼YE-5702 號自用小客車，行經高
    雄市○○○路、同愛街口時，因闖紅燈之違規，為警開單舉
    發。嗣原處分機關亦認前述違規明確，乃依道路交通管理處
    罰條例第53條第1 項，處罰鍰新台幣（下同）2700元，並依
    同條例第63條記違規點數3 點等語。
二、聲明異議意旨略以：異議人對於上揭時、地，駕車行經該路
    口闖紅燈之事實並未爭執，然辯稱因該處紅綠燈設置不當，
    造成異議人反應不及，誤闖紅燈，請求撤銷原處分云云。
三、按汽車駕駛人，行經有燈光號誌管制之交岔路口闖紅燈者，
    處1800元以上5400元以下罰鍰，並予記違規點數3 點，道路
    交通管理處罰條例第53條第1 項、第63條第1 項第3 款分別
    定有明文。
四、經查：異議人於97年10月7 日11時22分17秒許，駕駛車牌號
    碼YE-5702 號自用一般小客車，沿高雄市○○○路由西向東
    行駛，行經七賢二路、同愛街口時闖紅燈乙情，有卷附取締
    照片2 幀可稽（本院卷第8 頁），且異議人98年3 月5 日所
    陳之聲明異議狀對於上揭闖紅燈之違規事實，亦未加否認，
    此外，復有高雄市政府交通局高市交裁字第裁32-BB0000000
    號違反道路交通管理事件裁決書（本院卷第4 頁）在卷可稽
    。故異議人於上開時、地有闖紅燈之違規行為，堪以認定。
五、異議人雖辯稱因該處紅綠燈設置不當，造成異議人反應不及
    ，誤闖紅燈云云。惟查，該處紅綠燈設定之黃燈秒速為5 秒
    ，而本件異議人係在該處紅燈號誌亮起後11秒及12秒後，始
    駕駛上開小客車通過該處感應線圈啟動相機執行測照，並繼
    續行駛進入行人穿越道，有卷附取締照片2 幀可稽（本院卷
    第8 頁），足見異議人駕車行經該處路口時，對於燈號之變
    化，顯有足夠之時間加以反應，並為適當之處置，卻仍駕駛
    上開小客車通過該處路口，並繼續行駛進入行人穿越道，故
    原處分機關認定異議人有駕車行經燈光號誌管制之交叉路口
    闖紅燈之違規，並無違誤。
六、綜上所述，異議人確有裁決書上所載闖紅燈之違規情事，異
    議人上述所辯，並無足取。原處分機關依道路交通管理處罰
    條例第53條第1 項規定，對異議人裁處罰鍰2700元，另依同
    條例第63條第1 項第3 款規定，並記違規點數3 點，並無違
    誤。異議人猶執上詞聲明異議，洵無理由，應予駁回。
據上論斷，應依道路交通案件處理辦法第19條，裁定如主文。
中    華    民    國    98    年     3    月    30    日
                        交通法庭  法  官  曾仁勇
以上正本證明與原本無異。
如不服本裁定，應於收受送達後5 日內向本院提出抗告狀。
中    華    民    國    98    年     3    月    30    日
                                  書記官  王紀芸


司法院資訊處製作；財團法人民間司法改革基金會備份。
